臺灣高等法院臺南分院刑事判決
                                 109年度金上訴字第1209號
上  訴  人
即  被  告  甲○○




指定辯護人 葛孟靈律師 （義務律師）
上列上訴人因違反洗錢防制法等案件，不服臺灣雲林地方法院10
8年度金訴字第59號中華民國109年8月19日第一審判決（起訴案
號：臺灣雲林地方檢察署108年度偵字第3186號），提起上訴，
本院判決如下：
    主  文
原判決撤銷。
甲○○幫助犯詐欺取財罪，處有期徒刑參月，如易科罰金，以新
臺幣壹仟元折算壹日。
    事  實
一、甲○○知悉金融帳戶係個人理財之重要工具，為個人財產、信
    用之重要表徵，且依其社會經驗，應有相當之智識程度，預
    見有人不使用自己金融帳戶之存摺、提款卡而試圖取得他人
    帳戶資料之目的，極有可能係為遂行詐欺取財犯罪，如將自
    己申請開立之金融帳戶提供予不相識之人使用，有遭犯罪集
    團利用作為詐欺取財轉帳匯款等犯罪工具之可能，竟基於縱
    然有人持以實施詐欺取財犯罪亦不違背其本意之幫助他人詐
    欺取財之不確定故意，於民國108 年1 月7 日至22日間某時
    許，在不詳地點，將其所申辦之台北富邦商業銀行新營分行
    帳號000000000000號帳戶（下稱富邦帳戶）之提款卡（含密
    碼）提供給真實姓名年籍不詳之成年人。嗣該不詳之成年人
    所屬由真實姓名、年籍均不詳之人所組成之詐欺集團成員（
    無證據證明成員人數為3 人以上或有未滿18歲之人），取得
    本案富邦帳戶資料後，即意圖為自己不法之所有，基於詐欺
    取財之犯意聯絡，分別以附表所示方式，詐騙附表所示之人
    ，致附表所示之人因而陷於錯誤，於附表所示時間，匯（存
    ）款如附表所示金額至甲○○之富邦帳戶，旋即遭提領一空。
    嗣因附表所示之人發覺有異，乃報警處理，始查悉上情。
二、案經甲○○、乙○○訴由雲林縣警察局虎尾分局報告臺灣雲林地
    方檢察署檢察官偵查起訴。
    理  由
壹、程序方面（關於證據能力）：
    按被告以外之人於審判外之言詞或書面陳述，除法律有規定
    者外，不得作為證據；被告以外之人於審判外之陳述，雖不
    符刑事訴訟法第159條之1至第159條之4規定，而經當事人於
    審判程序同意作為證據，法院審酌該言詞陳述或書面陳述作
    成時之情況，認為適當者，亦得為證據，同法第159條第1項
    、第159條之5第1項定有明文。經查，本判決所引用被告以
    外之人於審判外之言詞或書面陳述，檢察官、被告及其指定
    辯護人於本院準備程序及審理時，均陳明同意作為證據使用
    ，經審酌該等言詞或書面陳述作成時並無違法或不當之情況
    ，亦無違法取證等瑕疵，且與待證事實具有關聯性，認以之
    作為證據應屬適當，均有證據能力。
貳、實體方面：
一、認定犯罪事實所憑證據及理由：
  ㈠上開犯罪事實，業據被告於本院準備程序及審理中坦承並為
    認罪之表示（本院卷第60、72頁），並有證人即告訴人甲○○
    、乙○○於警詢時指述其等之被害情節歷歷（警卷第4 至6 頁
    ），且有被告之富邦帳戶存摺封面及內頁明細影本（本院卷
    第225 至229 頁）、台北富邦商業銀行股份有限公司新營分
    行108 年3 月29日北富銀新營字第1080000013號函暨被告富
    邦帳戶相關資料、對帳單（警卷第7 至11頁）、108 年8 月
    15日北富銀新營字第1080000022號函暨函附之客戶交易明細
    資料（原審卷第99至104 頁）、告訴人甲○○之彰化縣警察局
    鹿港分局福興分駐所受理各類案件紀錄表、受理刑事案件報
    案三聯單、受理詐騙帳戶通報警示簡便格式表、金融機構聯
    防機制通報單、內政部警政署反詐騙案件紀錄表各1 份、彰
    化銀行自動櫃員機交易明細表3 紙（警卷第24至25頁）、郵
    政存簿儲金簿封面及內頁明細、華南銀行沙鹿分行存摺封面
    及內頁明細影本各1 份（警卷第26至27頁）、告訴人乙○○之
    內政部警政署反詐騙案件紀錄表、桃園市政府警察局桃園分
    局龍安派出所受理詐騙帳戶通報警示簡便格式表、金融機構
    聯防機制通報單各1 份（警卷第13至15頁）、Mdmmd 購物網
    站截圖照片1 張（警卷第16頁）、網路銀行交易明細截圖照
    片2 張（警卷第16頁反面至第17頁）在卷可稽。
　㈡被告前於原審時雖曾辯稱上開帳戶提款卡係伊遺失，於本院
    審理時供稱因伊事後發生車禍，提供提款卡之事已忘記（本
    院卷第78頁），而查：
  ⒈上開富邦帳戶是被告作為薪資轉讓使用之帳戶，且被告發現
    提款卡遺失後並沒有辦理掛失或報警，業據被告於警詢及原
    審審理時坦承在案（警卷第2 頁反面、第3 頁；原審卷第14
    7 頁），上開富邦帳戶既為被告經常使用之薪轉帳戶，對其
    個人金融理財甚為重要，其對於該帳戶之現況理應較為注意
    ，衡諸常情，苟若被告發現該帳戶之提款卡遺失，應以謹慎
    之態度面對，並積極尋求處理、解決方式，縱使知悉該帳戶
    內所餘存款金額不多亦然，被告卻在發現提款卡遺失後，沒
    有做任何處置，直到富邦銀行客服人員打電話告知被列為警
    示帳戶，才「順便」請銀行掛失提款卡（參警卷第3 頁被告
    所述），顯與一般常情有違，是其辯稱富邦帳戶提款卡是遺
    失的乙節，顯有可疑。
  ⒉再者，依一般金融交易現狀，欲使用提款卡領取款項者，須
    於金融機構所設置之自動櫃員機上依指令操作，並輸入正確
    之密碼，方可順利領得款項，如非帳戶所有人同意、授權而
    告知提款卡密碼等情況，單純持有提款卡之人，欲隨機輸入
    號碼而領取款項之機會，機率微乎其微。又提款卡密碼遭人
    破解成功之機率不高，依目前之金融實務，提款卡之密碼經
    輸入錯誤連續達一定次數（採累進制），提款機即強制收取
    該提款卡，詐騙集團既已耗費人力向告訴人2 人詐騙得逞，
    豈願再冒著遭鎖卡之虞測試密碼，待成功破解密碼，始能領
    取詐得款項之理；況被告亦供稱：富邦帳戶是自己薪資轉帳
    使用，提款卡密碼是自己設定的，沒有將密碼寫在提款卡上
    等語，衡諸常情，若被告果係遺失上開富邦帳戶之提款卡，
    與被告素昧平生之詐騙集團成員，實無從獲知該密碼，何以
    能輕易在告訴人甲○○、乙○○匯（存）款至被告之富邦帳戶後
    ，短時間內即持被告之富邦帳戶提款卡提款得手；又本案告
    訴人2 人以附表所示匯（存）款至被告之富邦帳戶之後，旋
    遭該不詳詐騙集團成員領取得逞乙節，有前揭被告富邦帳戶
    之客戶交易明細資料1 紙（原審卷第103頁）附卷可參，此
    亦可印證該不詳詐騙集團成員對本案告訴人詐騙時，確實是
    有把握被告之富邦帳戶不會被帳戶所有人即被告逕自報警凍
    結、掛失止付或另以原持有之存簿、補發之提款卡提領，而
    此等確信，在該帳戶係拾獲遺失帳戶、竊得帳戶或其他未經
    同意而使用他人帳戶之情形，實在難以想像。是被告前於原
    審時辯稱並未將富邦帳戶提款卡（含密碼）交予他人云云，
    顯與常情不符，則以被告於本院審理時之供述為可採認。
　㈢按刑法之故意，分為直接故意與不確定故意，不確定故意係
    指行為人對於構成犯罪事實，預見其發生而其發生並不違背
    其本意，刑法第13條第2項定有明文。而金融帳戶為個人理
    財工具，申請開設金融帳戶並無任何特殊限制，一般民眾皆
    可申請，且開戶門檻不高，一人復得在不同金融機構申請數
    個存款帳戶使用，此乃眾所週知之事實。又按向金融機構開
    設帳戶、請領存摺及提款卡使用一事，乃針對個人身分之社
    會信用而予資金流通，具有強烈屬人性；故依一般人之社會
    生活經驗，實無收集（包含購買、承租或借用等）他人帳戶
    使用之必要。如陌生人不以自己名義申請開戶，反向他人收
    集銀行帳戶供己使用，該他人對於收集帳戶者是否合法使用
    乙節，應有合理懷疑甚明。參以邇來詐欺集團使用他人帳戶
    ，作為指示被害人匯款工具之犯罪類型層出不窮，並廣經媒
    體披載，凡對社會動態尚非全然不予關注者，均能知曉。查
    ，被告於提供其富邦帳戶給他人使用時，業已成年，並有工
    作經驗（警卷第2頁反面），為具有一般智識能力及社會經
    驗之人，且曾因申辦之合作金庫、臺灣中小企業銀行、台新
    銀行帳戶經詐騙集團作為人頭帳戶使用，而涉嫌幫助詐欺取
    財遭檢警查緝，並於107年11月27日至高雄市政府警察局左
    營分局製作警詢筆錄，此有另案被告之警詢、偵訊筆錄（原
    審卷第108至114頁）、臺灣橋頭地方檢察署檢察官108年度
    偵字第55號聲請簡易判決處刑書、臺灣橋頭地方法院108年
    度簡字第1029號刑事簡易判決書列印本（原審卷第116至121
    、122-3至122-8頁）各1份附卷可參，足認被告對於上開各
    情，已有所認識，竟仍於上開時間將其所有之富邦帳戶提款
    卡（含密碼）提供給姓名不詳之成年人使用，其主觀上顯具
    有縱該取得帳戶之人以之為詐欺取財工具，亦不違背其本意
    之幫助詐欺取財不確定故意，甚為顯明。
　㈣綜上所述，足認被告之自白與事實相符，可以採信，是本案
    事證明確，被告之犯行洵堪認定，應依法論科。
二、論罪科刑：
  ㈠按刑法上之幫助犯，係指以幫助之意思，對於正犯資以助力
    ，而未參與實施犯罪之行為者而言（最高法院49年度台上字
    第77號判決要旨參照）。而刑法關於正犯、幫助犯之區別，
    係以其主觀之犯意及客觀之犯行為標準，凡以自己犯罪之意
    思而參與犯罪，無論其所參與者是否犯罪構成要件之行為，
    皆為正犯，其以幫助他人犯罪之意思而參與犯罪，其所參與
    者，苟係犯罪構成要件之行為，亦為正犯。如以幫助他人犯
    罪之意思而參與犯罪，其所參與者又為犯罪構成要件以外之
    行為，則為從犯（最高法院95年度台上字第3886號判決要旨
    參照）。查被告將其申辦之富邦帳戶提款卡（含密碼）提供
    給不詳之詐欺集團使用，致告訴人2 人因受詐騙而匯（存）
    款如附表所示之款項至被告富邦帳戶內，被告所為僅為他人
    之詐欺取財犯行提供助力，且本案尚無積極證據足以證明被
    告係以自己犯詐欺取財罪之意思參與犯罪，或與他人有共同
    詐欺取財之犯意聯絡，或有直接參與詐欺取財犯罪構成要件
    行為分擔等情事，應認其所為係構成幫助犯。是本案核被告
    所為，係犯刑法第30條第1 項前段、同法第339 條第1 項之
    幫助詐欺取財罪。又被告係以一個交付本案帳戶之行為，幫
    助行騙者分別詐騙前開告訴人2人，為以一幫助行為幫助數
    詐欺取財犯行，係想像競合犯，應從一重論處。又被告係幫
    助他人犯詐欺取財罪，並非親自實施詐欺犯罪之正犯，爰依
    刑法第30條第2 項規定，按正犯之刑減輕之。
三、撤銷改判之理由：
  ㈠原審認被告罪證明確，予以論罪科刑，固非無見。惟⑴被告係
    以一個交付本案帳戶提款卡、密碼之行為，幫助行騙者分別
    詐騙前開告訴人2人，為以一幫助行為幫助數詐欺取財犯行
    ，原審漏未論述此部分係想像競合犯，尚有未洽。⑵按量刑
    輕重，固屬為裁判之法院得依職權自由裁量之事項，然量刑
    應以行為人之責任為基礎，並斟酌刑法第57條各款所列情狀
    ，在法定刑度內，酌量科刑，且應受比例原則及公平原則之
    限制，以符罪刑相當之原則，否則其判決即非適法。所稱比
    例原則，指行使此項職權判斷時，須符合客觀上之適當性、
    相當性與必要性之價值要求，不得逾越此等特性之程度，用
    以維護其均衡；而所謂平等原則，非指齊頭之平等，應從實
    質上加以客觀判斷，最高法院99年度台上字第4568號判決參
    照。本件被告固於原審時否認犯行，惟業於本院審理中坦承
    犯行，為認罪之表示，其犯後態度已與原審判決時有所不同
    ，此屬攸關被告犯後態度之量刑事項，且本院認前述情狀，
    已足以動搖原審判決之量刑基礎，此為原審判決所「未及審
    酌」，原審量刑即有調整之必要，是被告原上訴意旨仍否認
    犯罪，雖無理由，然原判決有上述可議之處，仍屬無可維持
    ，自應將原判決撤銷改判。
　㈡爰以行為人責任為基礎，並審酌被告前詐欺等案前科紀錄，
    有臺灣高等法院被告前案紀錄表在卷可稽，難認素行良好；
    又現今社會詐欺集團盛行，造成人心惶惶，彼此間之信任感
    崩解，疏離感則急速加劇，且詐騙集團利用人性之弱點，對
    失去警覺心之被害人實施詐術之言語，使被害人在渾沌不明
    之情形下，將辛苦賺取之積蓄，依詐欺集團成員之指示匯入
    人頭帳戶，更因詐欺集團之分工細膩，難以追查資金流向，
    被害人經常求償無門，損失慘重，被告竟仍任意將自己申辦
    之金融帳戶提款卡（含密碼）交給不詳之人使用，所為影響
    社會正常交易安全及破壞金融秩序，增加受害者尋求救濟之
    困難，助長詐欺犯罪風氣，更實際造成告訴人2 人受騙受有
    財產上損害，實在很不可取；惟考量被告本身未實際參與詐
    欺取財犯行，犯罪情節較輕微，被告雖未與告訴人2 人達成
    和解，以彌補其等之損失，然斟酌被告於本院審理時業已坦
    認犯行，再衡以告訴人2 人本案遭詐騙後匯（存）款至被告
    富邦帳戶之金額高低（詳附表），告訴人甲○○、乙○○於原審
    審理時曾分別表示：事情過了就算了、請法院依法處理等語
    ，有原審公務電話紀錄單1紙可參（原審卷第279頁），暨被
    告自陳專科畢業之教育程度，之前從事營造業，月薪不一定
    ，日前因車禍腦部受傷，影響平衡（參原審卷第85至93頁被
    告提出之嘉義縣警察局布袋分局道路交通事故當事人登記聯
    單、長庚醫療財團法人嘉義長庚紀念醫院108 年6 月25日、
    7 月11日、高雄長庚紀念醫院108 年7 月6 日、8 月23日診
    斷證明書各1 份），目前準備考試從事會展人員工作，未婚
    ，與父母同住之家庭經濟及生活狀況等一切情狀，量處如主
    文第2項所示之刑，並諭知易科罰金之折算標準，以資警懲
    。
四、沒收部分之說明：
    被告固將本案富邦帳戶之提款卡（含密碼）提供不詳姓名之
    人所屬詐欺集團成員遂行詐欺之犯行，然依現存卷內亦無證
    據足認被告曾因而獲取任何對價或報酬，揆諸前揭說明，尚
    無從認定被告因本案幫助詐欺取財犯行而有實際犯罪所得，
    自無犯罪所得應予宣告沒收之問題。至前述詐欺集團不詳成
    員雖分別向附表所示之告訴人2 人詐得如附表所示之各筆款
    項，惟被告本案所為僅係幫助詐欺取財，卷內亦缺乏證據可
    認被告參與提領告訴人2 人匯（存）款至被告提供之富邦帳
    戶內款項，則本案詐欺之相關共犯固確已獲取「產自犯罪」
    之所得，然並無證據足以認定上揭犯罪所得實際上由被告分
    受取得全部或一部，亦無證據足以認定被告與其他正犯或共
    犯間就上揭「產自犯罪」之所得具有共同處分之權限，是難
    認被告因而獲有「產自犯罪」之所得，而無從宣告沒收，併
    予敘明。
五、不另為無罪之諭知部分（即被訴違反洗錢防制法部分）：
  ㈠公訴意旨另略以：被告可預見金融帳戶係個人理財之重要工
    具，為個人財產、信用之重要表徵，如交予他人使用，有供
    作財產犯罪用途之可能，竟仍基於掩飾、隱匿特定犯罪所得
    本質、來源及去向之不確定故意，於108 年1 月22日前某時
    ，將申辦之富邦帳戶提款卡（含密碼）提供給真實姓名年籍
    不詳之人，嗣該不詳之人及其所屬詐欺集團，取得被告上開
    富邦帳戶後，即意圖為自己不法之所有，基於詐欺取財之犯
    意聯絡，分別以附表所示方式，詐騙附表所示之告訴人2 人
    ，致附表所示之告訴人2 人因而陷於錯誤，於附表所示時間
    ，匯款如附表所示金額至被告之富邦帳戶，以此方式掩飾、
    隱匿詐欺犯罪所得之本質、來源及去向。因認被告另涉犯洗
    錢防制法第14條第1 項之洗錢罪嫌等語。
  ㈡公訴意旨認被告涉有上開罪嫌，無非係以：被告於警詢、本
    院準備程序中及審理時之供述，證人即告訴人甲○○、乙○○於
    警詢之指述以及被告之富邦帳戶交易明細資料、告訴人2 人
    之報案資料、匯（存）款資料、被告之前案資料等證據為其
    主要論據。惟訊據被告則堅決否認有此部分犯行，被告之辯
    護人亦為其辯護稱：被告並沒有提供富邦帳戶提款卡（含密
    碼）給別人，縱使被告之富邦帳戶提款卡有被別人使用之情
    形，然被告到底是否提供給詐騙其團使用仍有疑問，也可能
    是別人向被告收購提款卡，抑或以不同名義向被告借用提款
    卡，並沒有跟被告講清楚，導致被告交付提款卡，因此被告
    應無掩飾、隱匿該犯罪所得之本質、來源及去向之主觀犯意
    等語。經查：
  ⒈洗錢防制法業於105 年12月28日修正公布，並於106 年6 月2
    8日施行。修正後洗錢防制法第2 條規定：「本法所稱洗錢
    ，指下列行為：一、意圖掩飾或隱匿特定犯罪所得來源，或
    使他人逃避刑事追訴，而移轉或變更特定犯罪所得。二、掩
    飾或隱匿特定犯罪所得之本質、來源、去向、所在、所有權
    、處分權或其他權益者。三、收受、持有或使用他人之特定
    犯罪所得。」又所謂「特定犯罪所得」，修正後洗錢防制法
    第4 條明定：「本法所稱特定犯罪所得，指犯第3 條所列之
    特定犯罪而取得或變得之財物或財產上利益及其孳息。前項
    特定犯罪所得之認定，不以其所犯特定犯罪經有罪判決為必
    要。」經對照修正後洗錢防制法第3 條第2 款規定，可知刑
    法第339 條之詐欺取財罪屬上開洗錢防制法所定之特定犯罪
    之一，是依修正後洗錢防制法規定，意圖掩飾或隱匿刑法第
    339 條犯罪所得來源、為使他人逃避刑事追訴，而移轉或變
    更刑法第339 條犯罪所得、掩飾或隱匿刑法第339 條犯罪所
    得之本質、來源、去向、所在、所有權、處分權或其他權益
    者、收受、持有或使用他人因刑法第339 條犯罪之所得，當
    屬洗錢行為，依修正後洗錢防制法第14條第1 項規定，即構
    成洗錢罪。而觀之上開第14條第1 項規定及立法目的，旨在
    防止特定犯罪不法所得之資金或財產，藉由洗錢行為轉換成
    為合法來源之資金或財產，切斷資金與當初犯罪行為之關聯
    性，隱匿犯罪行為或該資金不法來源或本質，使偵查機關無
    法藉由資金之流向追查犯罪者，故解釋上應認行為人於主觀
    上就所欲掩飾、隱匿、移轉、變更、收受或持有之不法所得
    係源於「特定犯罪」須有所認知，並有積極為掩飾、隱匿、
    移轉、變更、收受或持有該特定犯罪所得之客觀行為，始屬
    洗錢罪所欲處罰之範疇。
  ⒉本件被告雖將前開富邦銀行帳戶之提款卡及密碼交付他人，
    致詐欺行為人持以做為取得詐欺取財犯罪所得之工具，然依
    卷存證據資料，尚難逕認被告主觀上亦已認識其提供富邦帳
    戶之提款卡（含密碼）後，將來可能匯（存）入該帳戶之資
    金性質或來源為何。申言之，詐欺集團不詳成員固因被告提
    供富邦帳戶資料之舉而得管控該帳戶內資金之流動，然詐欺
    集團成員使用該帳戶流通之資金來源多端，或可能是詐欺取
    財之犯罪所得，也不能排除是「不屬於洗錢防制法第3條各
    款所列特定犯罪而取得或變得之財物或財產上利益及其孳息
    」之可能性，亦即被告於提供富邦帳戶資料之際，對該帳戶
    將來實際之資金流動狀況，未必均能掌握或預見，自無從以
    此推論其主觀上已認識匯（存）入該帳戶內之金錢均係源自
    特定犯罪之所得，並具有掩飾、隱匿、移轉、變更、收受或
    持有該犯罪所得之意思，進而積極為掩飾、隱匿、移轉、變
    更、收受或持有該特定犯罪所得之客觀行為。揆諸前揭說明
    ，要難僅以被告對於詐欺取財犯罪資以助力之舉，即遽論其
    所為已屬洗錢防制法所規範之洗錢行為，而必然亦成立洗錢
    犯罪，況被告之行為既未將犯罪所得移轉予非詐欺成員抑或
    變更犯罪所得存在狀態以達成隱匿結果，亦非將贓款來源合
    法化或製造金流斷點以妨礙金融秩序，自難認已合致於洗錢
    防制法第14條第1項之構成要件，而逕以洗錢罪責相繩。是
    被告所辯及辯護意旨上開主張，尚非無據，應屬可採。
  ⒊從而，公訴意旨認被告提供前開富邦銀行帳戶之提款卡及密
    碼之行為，同涉洗錢犯行，尚有未合。本院綜觀卷內之訴訟
    資料，仍無從獲致被告有公訴意旨所指提供本案富邦帳戶以
    掩飾、隱匿詐欺犯罪所得之本質、來源及去向之洗錢犯行，
    而成立洗錢罪之確切心證，本案既不能證明被告此部分犯罪
    ，原應為無罪之諭知，惟被告此部分犯行，若成立犯罪，亦
    與上開經起訴論罪部分（幫助詐欺取財罪），有想像競合犯
    之裁判上一罪關係，爰不另為無罪之諭知。
據上論斷，應依刑事訴訟法第369 條第1 項前段、第364 條、第
299 條第1 項前段，刑法第30條第1 項前段、第2 項、第339 條
第1 項、第55條、第41條第1 項前段，刑法施行法第1 條之1 第
1 項，判決如主文。
本案經檢察官黃怡華提起公訴，檢察官黃朝貴到庭執行職務。 
中　　華　　民　　國　 109　　年　　11　　月　　18　　日
                  刑事第二庭    審判長法　官  陳顯榮
                                      法　官  陳弘能
                                      法　官  黃裕堯
以上正本證明與原本無異。
檢察官如不服本判決應於收受本判決後20日內向本院提出上訴書
，其未敘述上訴理由者並得於提起上訴後20日內向本院補提理由
書。(但受妥速審判法第9條限制)
本件被告不得上訴。
　　　　　　　　　　　　　　　　　　　書記官  蔡孟芬　
中　　華　　民　　國　　109 　年　　11　　月　　18　　日

附錄本案論罪科刑法條全文
中華民國刑法第30條
幫助他人實行犯罪行為者，為幫助犯。雖他人不知幫助之情者，
亦同。
幫助犯之處罰，得按正犯之刑減輕之。

中華民國刑法第339條
意圖為自己或第三人不法之所有，以詐術使人將本人或第三人之
物交付者，處5 年以下有期徒刑、拘役或科或併科50萬元以下罰
金。
以前項方法得財產上不法之利益或使第三人得之者，亦同。
前二項之未遂犯罰之。
刑事妥速審判法第9條
除前條情形外，第二審法院維持第一審所為無罪判決，提起上訴
之理由，以下列事項為限：
一、判決所適用之法令牴觸憲法。
二、判決違背司法院解釋。
三、判決違背判例。
刑事訴訟法第377條至第379條、第393條第1款規定，於前項案件
之審理，不適用之。

附表：
編號 告訴人 詐騙方式 匯（存）款時間 匯（存）款地點 匯（存）款金額、帳戶  １ 甲○○ 由詐騙集團某成員於108 年1 月22日19時30分許，分別假冒為甲○○曾消費過之明洞國際客服人員及台北富邦銀行客服人員，先後致電甲○○後佯稱：因購物系統遭駭客入侵而被訂購10組商品，需臨櫃或至附近銀行ATM操作申請止付云云，致甲○○陷於錯誤，依該詐騙集團成員指示，於右揭時間、地點以右揭方式匯（存）款右揭款項至甲○○富邦帳戶。 ⑴108 年1 月23日18時13分許 ⑴臺中市○○區○○路○段000 號彰化銀行○○分行 ⑴匯款29,987元（手續費15元）至甲○○富邦帳戶    ⑵108 年1 月23日18時14分許 ⑵臺中市○○區○○路○段000 號彰化銀行○○分行 ⑵匯款23,234元至甲○○富邦帳戶    ⑶108 年1 月23日18時30分許 ⑶臺中市○○區○○路○段000 號彰化銀行○○分行 ⑶現金存款29,985元（手續費15元）至甲○○富邦帳戶    詐騙集團某成員提領時間（金額）： ①108 年1 月23日18時18分許（20,000元） ②108 年1 月23日18時15分許（10,000 元） ③108 年1 月23日18時29分許（20,000元） ④108 年1 月23日18時30分許（3,000 元，5 元手續費） ⑤108 年1 月23日18時37分許（20,000元，5 元手續費） ⑥108 年1 月23日18時39分許（10,000元，5 元手續費）    ２ 乙○○ 由詐騙集團成員於108 年1月23日17時49分許，分別假冒為mdmmd 購物網站客服人員及台新商業銀行客服人員，先後致電乙○○後佯稱：因系統錯誤致其信用卡遭誤刷，需轉帳解除云云，致乙○○陷於錯誤，依該詐騙集團成員指示，於右揭時間、地點以右揭方式匯款右揭款項至甲○○富邦帳戶。 ⑴108 年1 月23日18時41分許 ⑴乙○○位於桃園市○○區之住處 ⑴以網路銀行匯款30,112元至甲○○富邦帳戶    ⑵108 年1 月23日18時46分許 ⑵乙○○位於桃園市○○區之住處 ⑵以網路銀行匯款4,032 元至甲○○富邦帳戶    詐騙集團某成員提領時間（金額）： ①108 年1 月23日18時58分許（20,000元，5 元手續費） ②108 年1 月23日19時許（14,000元，5 元手續費）